最　高　行　政　法　院　裁　定
　　　　　　　　　　　　　　　　　　 96年度裁字第02228號
上　訴　人　甲○○
　　　　　　　　　　　　　送達代收人　許獻進
　　　　　　　　　　　　　　愛路4段4號6樓
被 上訴 人　新竹縣竹東地政事務所
代　表　人　乙○○
上列當事人間因建物登記事件，上訴人對於中華民國95年3月17
日臺北高等行政法院94年度訴字第1480號判決，提起上訴，本院
裁定如下：
　　主  文
上訴駁回。
上訴審訴訟費用由上訴人負擔。
　　理  由
一、按當事人依行政訴訟法第243條第1項規定，以高等行政法院
    判決有不適用法規或適用法規不當為上訴最高行政法院之理
    由時，其上訴狀或理由書應有具體之指摘，並揭示該法規之
    條項或其內容。若係成文法以外之法則，應揭示該法則之意
    旨。倘為司法院解釋、或本院之判例，則應揭示該判解之字
    號或其內容。上訴狀或理由書如未依此項方法表明者，即難
    認為已對高等行政法院判決之違背法令有具體之指摘，其上
    訴自難認為合法。
二、本件上訴人所有新竹縣竹東鎮○○里○○路30號建物(下稱
    系爭建物)坐落於新竹縣竹東鎮○○段748地號土地之上，民
    國93年6月24日上訴人向被上訴人申請上開建物第一次測量
    ，經被上訴人派員測量後於93年7月21日核發建物測量成果
    圖在案。嗣上訴人於93年7月23日執該建物測量成果圖向被
    上訴人申辦建物所有權第一次登記時，被上訴人則以系爭建
    物坐落之土地，係十等則田地目，已於62年12月15日依土地
    法編定為農業用地，系爭建物不符合內政部62年12月24日頒
    布實施都市計畫以外地區建築物管理辦法第3條規定為由，
    於93年12月3日以第430號撤案通知書將上訴人建物測量申請
    案駁回，並註銷原核發之建物測量成果圖，並以93年12月8
    日東登駁字第350號函駁回上訴人建物所有權第一次登記之
    申請。上訴人不服，循序提起行政訴訟，經原審駁回其訴。
    上訴人仍不服，遂提起本件上訴。
三、經查本件上訴人對於臺北高等行政法院判決其敗訴提起上訴
    ，雖以原判決有不適用法規或適用法規不當為由，惟核其上
    訴理由狀所載略以：上訴人係依土地登記規則第79條之規定
    作為本件申請建物所有權第一次登記之依據，而依該條文之
    規定，系爭建物於71年3月23日前已經建築完成(自65年即已
    課徵房屋稅)，且之前既已經實施都市計畫，自無適用62年1
    2月24日針對「非都巿計畫區」所頒布之「實施都市計畫以
    外地區建築物管理辦法」之餘地，況依內政部91年3月19日
    內授營建管字第0900018726號函釋規定，所謂「實施建築管
    理前」基準日期，在實施都市計畫地區係指當地都市計畫公
    佈實施之日期。既然該建物於71年3月23日前已經建築完成
    ，自得依地籍測量實施規則第279條及土地登記規則第79條
    第2項辦理登記。系爭建物為實施建築管理前完成之建物，
    申請建物所有權第一次登記並不需為「合法建築物」，原判
    決認系爭建物適用上開「實施都市計畫以外地區建築物管理
    辦法」之規定，且以合法建物為前提，顯有適用土地登記規
    則第79條之法規不當云云；於原審起訴時均已主張。而本件
    原判決亦已就駁回上訴人之訴所持理由，敘明其判斷之依據
    ，並將判斷而得心證之理由，記明於判決。則上訴人徒執陳
    詞對於業經原判決詳予論述不採之事由再予爭執，核屬法律
    上見解之歧異，要難謂對原判決之如何違背法令已有具體之
    指摘。依首揭說明，其上訴為不合法，應予駁回。
四、依行政訴訟法第249條第1項前段、第104條、民事訴訟法第9
    5條、第78條，裁定如主文。
中　　華　　民　　國　　96　　年　　9　　 月　　28　　日
                  第五庭審判長法  官　林　茂　權
                              法  官  楊  惠  欽
                              法  官  鄭　忠　仁
                              法  官　黃　本　仁
                              法  官　吳　東　都
以  上  正  本  證  明  與  原  本  無  異
中　　華　　民　　國　　96　　年　　9　　 月　　28　　日
　　　　　　　　　　　　　　　書記官　王　福　瀛
